臺灣彰化地方法院刑事判決　　　　　　　 96年度易字第994號
公　訴　人　臺灣彰化地方法院檢察署檢察官
被　　　告　戊○○
上列被告因贓物案件，經檢察官提起公訴（96年度偵字第2714號
），本院判決如下：
    主  文
戊○○搬運贓物，處有期徒刑壹年。應減刑為有期徒刑陸月，如
易科罰金，以新臺幣壹仟元折算壹日。
    犯罪事實
一、戊○○係以駕駛營業大貨車載運貨物為業，且與丙○○、乙○○（就其2 人所涉竊盜案件部分，由本院另行審結）係舊
    識。其因欲在農曆年節期間賺取運送報酬，於民國96年2 月
    19日晚間（即農曆大年初二），接受乙○○電話委託，駕駛
    其平日所使用車號342-GY號營業大貨車，至彰化縣溪湖交流
    道等候。待丙○○、乙○○共同搭乘車號Q4-1226 箱型車抵
    達溪湖交流道會面後，即於丙○○要求下，由戊○○獨自在
    該交流道下等候，並由丙○○駕駛前開車號342-GY營業大貨
    車、乙○○則駕駛車號Q4-1226 號箱型車先行離開。過約 2
    小時之96年2 月20日凌晨夜間，丙○○即以前開車號342-GY
    營業大貨車，載運伊與乙○○、丁○○、己○○、庚○○、
    綽號「阿義」及姓名不詳年籍之成年男子（其中丁○○、己○○、庚○○等人被訴竊盜案件，由本院另行審結）當晚甫
    共同在彰化縣埤頭鄉○○村○○路○ 段552 號之偉英工業股
    份有限公司內（下簡稱偉英公司）竊得之鎳板約4,500 公斤
    及鈦合金格籃（總價值約新臺幣【下同】8 百萬元），返回
    前開溪湖交流道與戊○○會合。戊○○明知伊未能親自駕車
    載貨，而在大年初二深夜將營業車交予他人前往不詳地點載
    運貨物，復無任何出、收貨單等憑證，該車號342-GY營業大
    貨車上所載運之貨品，顯可疑係屬來歷不明之贓物，竟仍基
    於搬運贓物之故意，由戊○○復親自駕駛前開車號342-GY營
    業大貨車搭載乙○○及甫竊得之鎳板及鈦合金格籃，在高速
    公路上南北盤桓避免查緝。最終於乙○○指示下，戊○○即
    將該贓物鎳板及鈦合金格籃，搬送載運至丁○○位於桃園縣
    蘆竹鄉○○路200 號之廢五金廠，並由丁○○指派其不知情
    之女友甲○○交予戊○○現金20,000元充作載運贓物之報酬
    。嗣經偉英公司負責人蕭恒終察覺廠房內物品遭竊，而報警
    並調閱廠區○○○○路監視攝影器材側錄之照片，始循線查
    知上情。
二、案經彰化縣警察局北斗分局報告臺灣彰化地方法院檢察署檢
    察官偵查起訴。
    理  由
壹、證據能力部分：
    本案全部卷證所涵括之供述證據及非供述證據，經被告及公
    訴人均同意全部證據之證據能力，是後述所引用證據之證據
    能力均無疑義，合先敘明。
貳、事實認定及論罪科刑部分：
一、訊據被告戊○○固坦承曾於上開時、地，將伊平日使用之車
    號342-GY營業大貨車，先交予證人丙○○開車，嗣後證人丙○○再搭載該滿載鎳板等物品之營業大貨車返回交流道，再
    由伊將該營業大貨車連同證人乙○○及所載運之鎳板等物品
    載往桃園，嗣後伊並獲得2 萬元之報酬，伊當日載運貨物完
    全未取得任何出貨單或簽收單等情，惟矢口否認涉有搬運贓
    物犯行，辯稱：伊雖然覺得有點怪，但因跟證人乙○○、丙○○都很熟，所以才未特別詢問，證人乙○○、丙○○在運
    送途中，未曾告以所載運之物品，係其等所竊得云云。然查
    ：
  (一)被告當日所載運之鎳板及鈦合金格籃，均係證人蕭恒終所經
    營之偉英公司所有，於96年2 月19日晚上至隔日凌晨，在上
    開偉英公司廠房內，遭證人丁○○、丙○○、乙○○、己○○、庚○○、綽號「阿義」及姓名不詳年籍之成年男子等人
    共同竊取乙節，業據證人即被害人蕭恒終於本院96年10月25
    日審理時證稱：其所失竊之鎳板及鈦合金總價約8 百萬元等
    語（詳見本院當日審判筆錄），且據證人即當往行竊之丁○○、丙○○、乙○○、己○○、庚○○等人於本院96年10月
    25日審理時證述渠等竊盜經過及分工情節綦詳（均詳見本院
    當日審判筆錄），並有遭竊現場照片20紙及遭竊物品照片 4
    紙、監視器側錄照片3 紙附卷可稽（見96年度偵字第2714號
    卷第72頁至第81頁，北警分偵字第0960004536號警卷第36頁
    至第37頁，第66頁至第67頁），從而，被告當日所載運之鎳
    板及鈦合金格籃等物品均係屬贓物。
  (二)被告確曾於上開時、地，將偉英公司所遭竊之鎳板及鈦合金
    格籃載運至證人丁○○所經營位於桃園縣蘆竹鄉○○路 200
    號之廢五金廠後，取得現金20,000元之代價等情，為被告所
    自承，並據證人即委託被告前來載貨之乙○○、證人即被告
    之友人丙○○及證人丁○○於本院96年10月25日審理時證述
    詳實，上情應堪認定。從而，本案被告是否涉有搬運贓物犯
    行，主要爭點即在於被告是否知情所載運之物品係屬「贓物
    」。經查：被告於本院審理時自承：伊在交流道與證人乙○○、丙○○見面時，證人乙○○要伊下車不讓伊跟時，就覺
    得怪怪的，等到伊一個人在在涵洞下等候約2 個鐘頭，且換
    伊開車時，證人乙○○又指示要一直繞路，伊也覺得怪怪的
    ，當天伊並未拿到任何出貨單、簽收單或磅單等語，衡之被
    告於為本案載運行為時，係以駕駛營業大貨車載運為業，伊
    對於一般正常貨物載運流程應較一般常人清楚。惟被告竟在
    農曆年節夜間，任意將伊平日生財器具即車號342-GY營業大
    貨車交予證人乙○○、丙○○駛離，而獨自於寒冬深夜在偏
    僻之交流道涵洞下等候，待證人乙○○、丙○○於深夜自伊
    不知之地點，載運滿車之鎳板及鈦合金格籃返回交流道，復
    未提出任何出貨單或磅單等一般載運文件資料，復要求被告
    在高速公路上任意繞路，綜上總總，顯與一般載運實務常情
    有違，足認被告於見證人乙○○、丙○○載運滿車鎳板及鈦
    合金格籃返回交流道際，當已有車上所載運之物品係屬贓物
    之認識。況證人乙○○於偵訊時具結後即先證稱：其在回程
    之路上就有跟被告說車上所載鎳板是偷來的等語（詳見96年
    度偵字第2714號卷第32頁），且於本院96年10月25日審理時
    復證稱：其要被告在半夜2 、3 點先在員林交流道等，後來
    其就載丙○○到員林交流道，再改由丙○○開被告之車返回
    竊盜地點，待載完貨物回交流道後，再改由被告開車，並先
    北上再南下再北上，這次是其第一次叫被告的車，過程中被
    告並未詢問為何伊不可隨同到載貨地點，亦未曾詢問為何無
    磅單及出貨單，衡情被告未曾詢問上開事項並非合理，且半
    夜2 、3 點出貨正常來講並不合理，被告當天拿到2 萬元，
    其在去桃園之路上，由被告負責開車時，就曾跟被告說這是
    偷來的等語（詳見本院當日審判筆錄）；證人丙○○於偵訊
    時具結後亦證稱：被告在載東西回桃園時，就已經知道所載
    運之物品係屬贓物等語（詳見96年度偵字第2714號卷第85頁
    ），且於本院96年10月25日審理時亦附和證稱偵訊時所述係
    屬實在等語（詳見本院當日審判筆錄），蓋證人乙○○、丙○○不僅為本案贓物之竊取者，且均為被告之友人，渠等2
    人就己身所涉竊盜犯行均已坦承不諱，復均在屢次作證時，
    強調被告並未實際參與竊盜行為，且與被告素無怨隙，顯無
    故意誣陷被告之必要，而依卷存證據資料內並無任何積極證
    據足以證明證人乙○○、丙○○上開證述係屬虛偽，亦無足
    以令人顯信證人乙○○、丙○○證述為不可採之品性證據或
    前科證據存在，本院自不得僅以證人乙○○、丙○○為本案
    贓物之竊盜者，而全盤抹煞其等在訴訟上所具有之證人資格
    及其證言之證明力。是證人乙○○、丙○○上開證述，應有
    相當之憑信性。蓋被告當日於運送贓物過程中，除依照客觀
    情狀，當知情所載運之物品係贓物外，據證人乙○○、丙○○上開所述，被告當日於運送贓物過程中，亦已因證人乙○○之親自告知，明確得知上開鎳板、鈦合金格籃係屬贓物，
    從而，被告空言辯稱伊不知情所載運之物品係屬贓物云云，
    顯係事後卸責之詞，不足採信。
  (三)綜上所述，本案事證明確，被告搬運贓物犯行堪予認定，應
    予依法論科。
二、按刑法第349 條第1 項收受贓物罪，所稱之「收受」，係指
    無償取得贓物之行為，而同條第2 項搬運贓物罪，所稱之「
    搬運」，即搬移運送之義，最高法院72年度臺非字第63號判
    決意旨參照。查被告為證人乙○○等人將屬贓物之鎳板、鈦
    合金格籃自彰化載運至桃園，核其所為，係犯刑法第349 條
    第2 項之搬運贓物罪。爰審酌被告平日係以駕駛營業大貨車
    為業，竟不思循該正當途徑獲取貨運報酬，竟另從事前開贓
    物之運送，且本案被告載運之贓物價值高達800 萬元，復因
    被告載運贓物之結果，致被害人蕭恒終迄今仍無從尋回該批
    贓物，犯後復否認犯行，且未與被害人蕭恒終達成和解等一
    切情狀，核情量處如主文所示之刑。又按犯罪在中華民國96
    年4 月24日以前者，除本條例另有規定外，依下列規定減刑
    ：一死刑減為無期徒刑。二無期徒刑減為有期徒刑20年。三
    有期徒刑、拘役或罰金，減其刑期或金額2 分之1 ；犯最重
    本刑為5 年以下有期徒刑以下之刑之罪，依本條例規定減為
    6 月以下有期徒刑、拘役者，應於為減刑裁判時，併諭知易
    科罰金折算之標準，中華民國96年罪犯減刑條例第2 條第 1
    項、第9 條分別定有明文。查本件被告犯罪時間係在96年 4
    月24日以前，合於中華民國96年罪犯減刑條例第2 條第1 項
    第3 款減刑條件，應減其宣告刑2 分之1 如主文所示，併諭
    知易科罰金之折算標準。
三、就同案被告丁○○、丙○○、乙○○、己○○及庚○○部分
    ，由本院另行審結，併此敘明。
據上論斷，應依刑事訴訟法第299 條第1 項前段，刑法第349 條
第2 項、第41條第1 項前段，刑法施行法第1 條之1 第1 項、第
2 項前段，中華民國96年罪犯減刑條例第2 條第1 項第3 款、第
7條 、第9 條，判決如主文。
本案經檢察官張尹敏到庭執行職務。
中　　華　　民　　國　　96　　年　　11　　月　　8 　　日
 　　　　　　刑事第五庭  審判長法   官  許旭聖
                               法   官  楊舒嵐
                               法   官  簡婉倫
以上正本證明與原本無異。
如不服本判決，應於判決送達後10日內，向本院提出上訴書狀，
上訴書狀應「敘述具體上訴理由」，並按他造當事人之人數附繕
本。「切勿逕送上級法院」。
告訴人或被害人對於判決如有不服具備理由請求檢察官上訴者，
其上訴期間之計算係以檢察官收受判決正本之日期為準。
中　　華　　民　　國　　96　　年　　11　　月　　8 　　日
     　　　　　　　　　　　　　書記官
中華民國刑法第349條
收受贓物者，處 3 年以下有期徒刑、拘役或 5 百元以下罰金。
搬運、寄藏、故買贓物或為牙保者，處 5 年以下有期徒刑、拘役
或科或併科 1 千元以下罰金。
因贓物變得之財物，以贓物論。
